【裁判字號】    91,訴,1483
【裁判日期】    920212
【裁判案由】    偽造貨幣
【裁判全文】
臺灣臺中地方法院刑事判決                        九十一年度訴字第一四八三號
    公  訴  人  臺灣臺中地方法院檢察署檢察官
    被      告  甲○○  男  三.
    指定辯護人  本院公設辯護人  乙○○
右列被告因偽造貨幣案件，經檢察官提起公訴（九十年度偵字第二一三六○號），本
院判決如左：
    主  文
甲○○共同連續行使偽造之通用貨幣，處有期徒刑參年貳月。偽造之新臺幣伍拾元硬
幣共計貳佰柒拾伍枚，及扣案戶名甲○○之聯信商業銀行水湳分行與華信商業銀行北
臺中分行存摺各壹本均沒收。
    事  實
一、甲○○於民國九十年九月間，與其友人即某真實姓名不詳、年約四十歲、綽號「
    阿狗」之男子，共同基於行使偽幣之概括犯意聯絡，由「阿狗」交付甲○○二百
    七十五枚偽造之新臺幣（下同）五十元硬幣後，再推由甲○○出面連續為下列行
    為：(1)於九十年九月二十八日十五時許，持經混合之六十枚偽造五十元硬幣與四
    十枚真正五十元硬幣，至臺中市○○區○○路五十號聯信商業銀行水湳分行（下
    稱聯信水湳分行），開立帳號00000000000000號帳戶，並將前開
    款項（五千元）存入，旋於當日二十時二十九分及九十年九月三十日一時五十六
    分，自提款機各提領三千元及二千元；(2)於九十年十月二日，持一百四十二枚偽
    造五十元硬幣，至聯信水湳分行存入上開帳戶；(3)於九十年十月二日，持六十枚
    偽造五十元硬幣，至臺中市○○路○段一○二七號華信商業銀行北臺中分行（下
    稱華信北臺中分行），存入其先前於九十年九月二十八日以一百元於該行開立之
    帳號00000000000000號帳戶內，旋於翌日自提款機提領三千元。
    嗣經聯信水湳分行承辦人員發現其所存入之前開硬幣有偽造之情形，並經調查局
    臺中市調查站人員於九十年十月三十一日，在臺中市○○區○○路一○三巷四十
    八號甲○○住處搜索後，扣得甲○○所有之十三枚偽造五十元硬幣、雜記二本、
    聯信水湳分行存摺、華信北臺中分行存摺及臺中九信存摺各一本、郭陳秀玉之臺
    灣土地銀行中港分行存摺一本後，始查悉上情。
二、案經法務部調查局臺中市調查站移送臺灣臺中地方法院檢察署檢察官偵查起訴。
    理  由
一、訊據被告甲○○固坦承有前開持五十元硬幣至銀行存款之行為，惟矢口否認有行
    使偽造貨幣之犯意，辯稱：「我是有去寄錢，因為那時我跟我母親從事擺攤販賣
    魯肉飯及炒麵之生意，而我於九十年九月間在中清路與敦化路口發生車禍，腳及
    手受傷後沒有辦法工作，所以才拿本案的硬幣去銀行存款，我那時不知道那些硬
    幣是假的，銀行是經過一星期才告訴我這些硬幣是假的，這些硬幣是因為做生意
    需要使用，故我母親向她的朋友阿狗兌換來備用，有些是做生意換來的。拿去銀
    行存的這些硬幣，一小部份是陸陸續續於做生意過程中收到的，後來因為想要開
    戶，又缺錢用，所以就拿這些硬幣去存」云云。惟查：關於被告前開犯行事實，
    業經證人即聯信水湳分行存款經辦人員陳淑君、華信北臺中分行襄理李淑蓉於調
    查員詢問及檢察官偵查時，聯信水湳分行出納許媄茹於檢察官偵查時證述綦詳，
    又事實欄一(1)之六十枚（偽造）五十元硬幣及經調查員搜索查扣之十三枚五十元
    硬幣，經鑑定結果確認均屬偽幣，此有中央銀行發行局函文二紙在卷可憑。另被
    告前開申設帳戶及存提款經過，亦有卷附之聯信商業銀行客戶開戶登錄單一紙、
    存摺往來明細查詢二紙及扣案之被告所有聯信水湳分行存摺、華信北臺中分行存
    摺各一本為證。況關於本案收受及使用偽幣之情形，被告業於本院九十一年九月
    二十七日調查時供承：「我去聯信銀行存錢時，確實知道這些是假幣，硬幣來源
    小部份是做生意收到，大部分是我的朋友寄放在我這裡，寄放之初，他有告訴我
    這些硬幣是假的，也問我要不要去換，我本來是跟他說我沒有門路去處理，叫他
    自己去想辦法，不要來找我，他就跟我說如果你有欠錢，你就拿去，他就送我值
    一萬元的五十元假硬幣給我，那位朋友綽號叫阿狗，年紀約四十出頭歲，真實姓
    名不知，是我小吃店的顧客，他是在我首次去聯信銀行存款前幾天，到我的小吃
    店拿這些硬幣給我，我沒有給他錢，但是我有告訴他若有兌現到真鈔我會拿一些
    給他。我後來也有拿這些偽幣中的三千元去華信臺中分行開戶存了三千元。我總
    計去聯信銀行存了二次，去華信存了一次偽幣，第一次去華信（應為「聯信」之
    誤）存的錢有一些是真的，是我自己混合的，第二次去華信（應為「聯信」之誤
    ）存的硬幣均是假硬幣」等語詳盡，其嗣於本院審理時翻異前供，核其所辯顯係
    飾卸之詞而無可採。又由被告於本案三次持以存款及經搜索查扣之偽幣數量合計
    之，可知其自「阿狗」處應至少有取得二百七十五枚偽造五十元硬幣，其前開於
    本院調查時所自白：僅自「阿狗」處取得值一萬元之五十元假硬幣（即二百枚）
    一節，經核仍有短報。本案事證明確，被告犯行洵堪認定。
二、核被告甲○○所為，係犯刑法第一百九十六條第一項之行使偽造貨幣罪。被告與
    「阿狗」二人間，就本案犯行有犯意聯絡及行為分擔，為共同正犯。又被告先後
    三次行使偽造貨幣犯行，時間緊接，所犯構成要件相同，顯係基於概括犯意反覆
    為之，為連續犯，依刑法第五十六條之規定論以一罪，並加重其刑。爰審酌被告
    基於貪念而行使偽幣，所為損害他人並擾亂國家金融秩序，其行使偽幣之犯行次
    數、金額，及被告犯後否認犯行之態度等一切情狀，量處如主文所示之刑。
三、扣案之十三枚偽造五十元硬幣及未扣案二百六十二枚偽造五十元硬幣，係被告前
    開犯行所用之物，應依刑法第二百條之規定宣告沒收。另甲○○之聯信水湳分行
    存摺一本、華信北臺中分行存摺一本，屬被告所有供犯罪所用之物，應依刑法第
    三十八條第一項第二款之規定宣告沒收。至於甲○○之臺中九信存摺一本、雜記
    二本及郭陳秀玉之臺灣土地銀行中港分行存摺一本，均查無實據與被告本案犯行
    有關，又非屬違禁物，自均不予宣告沒收。
據上論斷，應依刑事訴訟法第二百九十九條第一項前段，刑法第二十八條、第五十六
條、第一百九十六條第一項、第二百條、第三十八條第一項第二款，罰金罰鍰提高標
準條例第一條前段，判決如主文。
中      華      民      國      九十二      年      二    月    十二    日
                         臺灣臺中地方法院刑事第二庭
                             審判長法  官    張智雄
                                   法  官    陳  葳
                                   法  官    蔡建興
右正本證明與原本無異。
如不服本判決，應於判決送達後十日內向本院提出上訴狀，上訴於臺灣高等法院臺中
分院( 須附繕本 )。
                                    書記官
中      華      民      國      九十二      年      二    月    十二    日
附錄論罪科刑法條
中華民國刑法第一百九十六條第一項：
行使偽造、變造之通用貨幣、紙幣、銀行券，或意圖供行使之用而收集或交付於人者
，處三年以上十年以下有期徒刑，得併科五千元以下罰金。


司法院資訊處製作；財團法人民間司法改革基金會備份。
